【裁判字號】    97,訴,935
【裁判日期】    971128
【裁判案由】    違反槍砲彈藥刀械管制條例等
【裁判全文】
臺灣士林地方法院刑事判決
公  訴  人  臺灣士林地方法院檢察署檢察官
被      告  丁○○
                    （現另案於臺灣臺北監獄執行中）
選任辯護人  黃英豪律師
            陳炎琪律師
被      告  丙○○
                    （現另案
上列被告等因違反槍砲彈藥刀械管制條例等案件，經檢察官提起
公訴（九十七年度偵字第六四七二號），本院判決如下：
    主  文
丁○○犯如附表一編號一至編號三所示之罪，均累犯，分別處如
附表一編號一至編號三之主刑及從刑。應執行有期徒刑肆年拾月
，併科罰金新臺幣壹萬元，罰金如易服勞役，以新臺幣壹仟元折
算壹日。扣案如附表二所示物品均沒收。
丙○○犯如附表一編號四、五所示之罪，均累犯，分別處如附表
一編號四、五所示之主刑及從刑。應執行有期徒刑伍月，如易科
罰金，以新臺幣壹仟元折算壹日。扣案如附表二編號十一所示之
物品沒收。
    事  實
一、丁○○與丙○○為兄弟關係，丁○○前於民國（下同）八十
    九年間，因竊盜案件，經本院以八十九年度易字第五九九號
    判決判處有期徒刑三年確定，入監執行後，於九十五年十月
    二十五日因縮短刑期假釋出監併付保護管束，保護管束於九
    十五年十一月十五日期滿，假釋未經撤銷，以執行完畢論。
    丙○○前於八十九年間因竊盜案件，經臺灣高等法院九十一
    年度上更一字第一一六號判決判處有期徒刑二年確定，於九
    十三年十二月二十日因縮刑期滿執行完畢。
二、詎丁○○猶不知悔改，明知未經許可不得持有具殺傷力之空
    氣槍，竟於九十六年八、九月間，在臺北縣中和市某跳蚤市
    場處，自真實姓名年籍不詳之人處，以新臺幣（下同）四千
    五百元購得空氣手槍一支（槍枝管制編號00000000
    00號）後，即未經許可持有之。
三、丁○○復另行起意，基於為自己不法所有之意圖，於九十七
    年五月九日下午三時許，至臺北市○○區○○街三七五號十
    二樓甲○○住處，以自備開鎖工具開啟門鎖潛入甲○○住處
    （侵入住宅部分，未據告訴）後，徒手竊取甲○○所有之
    acer牌筆記型電腦一臺、汽車衛星導航一組得手後離去。
四、丁○○與丙○○均明知替代役乙○○係依照替代役實施條例
    第四條與同條例施行細則第三條第一項第一款之規定，受臺
    北市政府所屬臺北市政府警察局南港分局交通分隊（下稱南
    港交通分隊）之委託，擔任交通助理，係屬從事南港交通分
    隊有關交通處理事務之公務員，竟於九十七年五月九日下午
    四時三十五分許，在臺北市南港區○○○路○段、東新街交
    岔路口，因丙○○所駕駛之車牌號碼三八六二—QW號白色自
    小客車與丁○○所駕駛之車牌號碼九０一一—JS號紅色自小
    客車在該處路旁違規併排停車，遭執行交通指揮勤務之乙○○阻止之故，而分別為下列犯行：
  (一)丙○○乃基於侮辱公務員之犯意，在前開路口，當場以「幹
    你娘」、「他媽的」等足以貶抑、減損他人名譽與尊嚴之言
    語侮辱正在執行職務乙○○（公然侮辱部分業已撤回告訴詳
    如後述），嗣乙○○即呼叫附近交通員警支援。
  (二)丙○○聞言後乃另行起意，與丁○○共同基於妨害公務之犯
    意聯絡，由丙○○以手自後環抱乙○○，丁○○欲持曲棍球
    棒毆打之，乙○○乃與之互搶曲棍球棒，丁○○見狀立即折
    返前開紅色自小客車拿取前開具有殺傷力空氣槍置於口袋內
    後折回現場，持以嚇阻乙○○後，再以前開曲棍球棒毆打乙○○右臉，致乙○○不支倒地。嗣丁○○、丙○○欲離去之
    際，乙○○起身追趕，丙○○旋承前開犯意抓住乙○○衣領
    ，復見交通義警黃鵬舉前來協助，乃將乙○○摔倒在地等方
    式，對乙○○施以強暴，並致乙○○受有顏面挫傷、雙膝挫
    傷等傷害（傷害部分業已撤回告訴，詳如後述）。
  (三)嗣乙○○因見無法迎頭追趕，遂以無線電通報警網，經警在
    臺北市南港區東新橋上攔截丙○○所駕駛之前開白色自用小
    客車內並扣得曲棍球棒一支。復於臺北市東新橋下攔截丁○○所駕駛之前開紅色自小客車，並扣得如附表二所示之物品
    。
五、案經乙○○、甲○○訴由臺北市政府警察局南港分局報告臺
    灣士林地方法院檢察署檢察官偵查起訴。
    理   由
甲、有罪部分
一、按被告以外之人於審判外之陳述，經當事人於審判程式同意
    作為證據，法院審酌該言詞陳述或書面陳述作成時之情況，
    認為適當者，亦得為證據，刑事訴訟法第一百五十九條之五
    第一項定有明文。次按刑事審判上之共同被告，係為訴訟經
    濟等原因，由檢察官或自訴人合併或追加起訴，或由法院合
    併審判所形成，其間各別被告及犯罪事實仍獨立存在。故共
    同被告對於其他共同被告之案件而言，為被告以外之第三人
    ，本質上屬於證人（最高法院九十四年度臺上字第五九四一
    號判決要旨參照）。查本案共同被告丁○○、丙○○之於其
    本身以外，俱屬被告以外之人而立於證人之地位，而被告丁○○、丙○○對於證人乙○○、蒲士榮、黃鵬舉、甲○○、
    丁○○、丙○○於警偵訊所為之證述，經被告丁○○、丙○○、辯護人及檢察官於本院九十七年九月二十四日準備程序
    表明不爭執其證據能力，並同意作為本案之證據，而本院考
    量前開證人於警偵訊所為之證述均有全程錄音，所述亦屬其
    等親身經驗之事，亦與被告丁○○、丙○○所述大致相符，
    是以，前開證人所為之證述，應非攀誣構陷被告之詞，從而
    ，本院認前開證人警偵訊所為之證述有證據能力，合先敘明
    。
二、訊據被告丁○○、丙○○對於前開犯罪事實均坦承不諱，核
    與證人乙○○、黃鵬舉、蒲士榮、甲○○、丁○○、丙○○
    於警偵訊證述相符，復有中華民國替代役役男身分證、職務
    報告、臺北市立聯合醫院忠孝院區九十七年五月九日出具之
    驗傷診斷書、臺北市政府警察局南港分局交通分隊九十七年
    五月九日勤務分配表、贓物認領保管單、臺北市政府警察局
    槍枝初步檢視報告表、通聯紀錄各一份、臺北市政府警察局
    南港分局搜索扣押筆錄、扣押物品目錄表、車籍查詢基本資
    料各二件、採證相片六幀、被竊物品照片及現場照片共十二
    幀在卷可稽（偵查卷第十二至三０、三九至五０、五七至六
    三、六五至六七、六九至七一、七三至八二、八四至八九、
    一一九至一二四、一四一至一五０、一五六至一六一、一六
    四至一六七、一七六至頁），並有扣案之曲棍球棒及附表二
    所示物品可資佐證，而扣案之空氣槍一枝經囑託內政部警政
    署刑事警察局鑑定結果亦認「送鑑空氣槍一枝（槍枝編號0
    000000000號）認係氣體動力式槍枝，以小型高壓
    氣體鋼瓶內氣體為發射動力，經以金屬彈丸測試三次，其中
    彈丸（直徑四點五mm、重量零點三七g） 最大發射速度為一
    百四十公尺/ 秒，計算其動能為三點六焦耳，換算其單位面
    積動能為二二焦耳/ 平方公分」，而具有殺傷力，此有該局
    九十七年六月二十三日刑鑑字第０九七００七三九九四號槍
    彈鑑定書一份在卷可參（偵查卷第一九五至一九九頁），另
    被告丁○○於本院審理時委請家屬提出竊取證人甲○○之衛
    星導航一組，亦有贓證物品清單一紙在卷可按（本院卷第九
    三頁），足證被告丁○○、丙○○前開自白核與事實相符，
    應可採信，是以，本件事證已臻明確，被告犯行二人洵堪認
    定，應依法論科。
三、論罪科刑
  (一)按攜帶兇器竊盜罪，係以行為人攜帶兇器竊盜為其加重條件
    ，此所謂兇器，其種類並無限制，凡客觀上足對人之生命、
    身體、安全構成威脅，具有危險性之兇器均屬之，且祇須行
    竊時攜帶此種具有危險性之兇器為已足，並不以攜帶之初有
    行兇之意圖為必要（最高法院七十九年臺上字第五二五三號
    判例要旨參照）。查檢察官雖主張扣案之固定鉗二支、斜口
    鉗一支、專業用開鎖器十四把、自製開鎖器七把、玻璃撐開
    器一個及角尺一支均屬客觀上足以對人之生命、身體、安全
    構成威脅，具有行兇危險性，俱係被告丁○○攜往或用以竊
    取證人甲○○筆記型電腦、衛星導航之工具，然被告丁○○
    乃以開鎖工具開啟證人甲○○住處門鎖後侵入徒手竊盜一節
    ，業據被告丁○○供承明確，核與證人甲○○證述「小偷未
    破壞門鎖，直接開鎖進入等語」相符（偵查卷第七０頁），
    復經本院勘驗前開扣案物品，其中專業開鎖器十四把及自製
    開鎖器七把，雖屬金屬製品，但因體積或長度短小、輕薄，
    且由外觀以察，均為開鎖工具，難謂為兇器，又角尺雖長五
    十四公分、轉彎處長七點四公尺，亦係金屬製品，但非尖銳
    之物品，通常用以丈量之用，應非兇器至明，而玻璃撐開器
    乃塑膠材質，依其質地、體積、用途亦難謂兇器等情，業經
    本院依職權勘驗明確，並拍照（本院卷第九九至一００、一
    一一至一一四頁）在卷存查，而扣案之固定鉗、斜口鉗等物
    ，因被告丁○○否認攜帶該等工具竊盜，亦查無證據證明被
    告丁○○有攜往或用以犯本件竊盜案件，則檢察官所指前開
    物品係屬兇器，且為被告丁○○攜往或用以犯本件竊盜案件
    一節，容有誤會。
  (二)核被告丁○○就前開犯罪事實二部分所為係違反槍砲彈藥刀
    械管制條例第八條第四項之罪；又就犯罪事實三部分所為係
    犯刑法第三百二十條第一項之罪，而公訴人認此部分係犯同
    法第三百二十一條第一項第三款之罪云云，容有誤會，因本
    件基本社會事實同一，爰變更起訴法條，併此敘明；復就犯
    罪事實四(二)部分所為係犯刑法第一百三十五條第一項之罪，
    而被告丁○○就前開犯罪事實四(二)部分與被告丙○○有犯意
    聯絡與行為分擔，應論以共同正犯。次按「上訴人等雖業經
    第一審就寄藏槍枝及子彈部份分別量處有期徒刑五年及三年
    八月確定在案，且寄藏保管本身所為之持有行為，即係寄藏
    之當然結果，然查上訴人等既於寄藏前揭槍、彈後，因意圖
    對警方人員施強暴脅迫以脫免追緝逮捕，乃又另行起意再分
    持前揭槍枝及子彈於遇警方查緝時對警方人員施以強暴及殺
    害之行為，應認係另犯不同之犯罪行為，而與其前揭已判決
    確定之寄藏槍枝及子彈罪部份不生實質一罪或連續犯裁判上
    一罪之關係」（最高法院八十七年度臺上字第一二０四號判
    決要旨參照），查被告丁○○於犯犯罪事實四(二)部分之犯行
    時，固有持前開具有殺傷力之空氣槍嚇阻證人乙○○，然依
    前開判決要旨說明，被告丁○○所犯前開妨害公務與未經許
    可持有具有殺傷力空氣槍部分之犯行，並無任何實質上一罪
    或裁判上一罪之關係，準此，被告丁○○所犯前開三罪，係
    犯意各別，行為互殊，應予分論併罰。
  (三)被告丙○○就犯罪事實四(一)部分與犯罪事實四(二)部分係分別
    犯刑法第一百四十條第一項及同法第一百三十五條第一項之
    罪。又被告丙○○就犯罪事實四(二)部分犯行與被告丁○○間
    有犯意聯絡與行為分擔，應論以共同正犯，而其犯前開二罪
    亦屬犯意各別，行為互殊，應予分論併罰。
  (四)其次，被告丁○○、丙○○有犯罪事實一欄所載之前科，此
    有臺灣高等法院被告前案紀錄表及臺灣士林地方法院檢察署
    刑案資料查註紀錄表各一件在卷可按，其等受有期徒刑執行
    完畢後五年內再犯前開有期徒刑以上之各罪，均為累犯，依
    法均應加重其刑。
  (五)爰審酌被告丁○○於前述九十五年十一月十五日保護管束期
    滿後，又於九十六年因竊盜案件，經臺灣高等法院九十六年
    度上易字第二五０二號判決判處應執行有期徒刑一年三月確
    定，復於同年間因竊盜案件，經本院以九十六年度易字第一
    九八九號判決判處有期徒刑八月，提起上訴後，經臺灣高等
    法院九十七年度上易字第二三七號判決駁回上訴確定，亦有
    前開臺灣高等法院被告前案紀錄表在卷可按，旋再犯本件竊
    盜案件，顯未因前開科刑判決而記取教訓已屬不該，另考量
    被告丁○○正值壯年，竟不思正途，竊取他人物品，惡性非
    輕，而其竊取物品價值非微，犯後於警偵訊之初均否認犯行
    ，矯詞卸責，經檢察官調取相關通聯紀錄調查後甫坦承犯行
    ，以及其所竊之筆記型電腦業已發還證人甲○○領回，被告
    丁○○於本院審理時亦主動提出竊取證人甲○○之衛星導航
    一組，尚有悔意，此外，其因一時好奇購買具有殺傷力之空
    氣槍一把，用於假日出遊打獵，持有空氣槍之期間非長、數
    量僅一支，空氣槍之殺傷力僅為二十二焦耳/ 平方公分，另
    其與丙○○因執行交通勤務之替代役指責其等違規並排停車
    ，竟僅因一時氣憤，由被告丙○○當場出言侮辱正在執行職
    務之乙○○，又其等共同以曲棍球棒毆打等方式對乙○○施
    以強暴，其中被告丁○○尚以前開具有殺傷力空氣槍阻止乙○○反抗爭搶曲棍球棒，致乙○○受有顏面挫傷等傷害，所
    為漠視法治，影響公權力之執行，而其等業與證人乙○○達
    成和解，並經證人乙○○當庭表示宥恕之意，兼衡其等之智
    識程度、生活狀況、所生危害、犯後坦承犯行之犯罪態度等
    一切情狀，認公訴人就被告丁○○犯竊盜部分求處有期徒刑
    一年二月，罪刑尚稱妥適，本院考量上情爰分別量處被告二
    人如附表一所示之刑，並定應執行刑，另就被告丁○○併科
    罰金部分並諭知易服勞役之折算標準以及就被告丙○○所犯
    有期徒刑部分，諭知易科罰金折算標準，以資懲儆。
  (六)再按犯罪之情狀可憫恕者，得酌量減輕其刑，刑法第五十九
    條亦定有明文，此必須犯罪另有「特殊之原因與環境」等等
    ，在客觀上足以引起一般同情，認為即予宣告法定低度刑期
    猶嫌過重者，始有其適用（最高法院四十五年臺上字第一三
    六一號判例可資參酌）。另刑法第五十九條規定，犯罪之情
    狀顯可憫恕者，得酌量減輕其刑，同法第五十七條規定，科
    刑時應審酌一切情狀，尤應注意左列事項（共十款）為科刑
    重輕之標準，兩條適用上固有區別，惟所謂「犯罪之情狀」
    與「一切情狀」，並非有截然不同之領域，於裁判上審酌其
    刑時，應就犯罪一切情狀（包括第五十七條所列十款事項）
    ，予以全盤考量，審酌其犯罪有無可憫恕之事由，以為判斷
    ，故適用第五十九條酌量減輕其刑時，並不排除第五十七條
    所列十款事由之審酌，惟其程度應達於確可憫恕，始可予以
    酌減（最高法院七十年度第六次刑事庭長會議決議要旨參照
    ）。查被告丁○○所犯前開未經許可持有具有殺傷力之空氣
    槍之犯行，其犯罪動機僅因一時好奇，購入後作為假日出遊
    打獵之用，但因被告丁○○於前開妨害公務犯行中，尚有持
    前開空氣槍嚇阻乙○○，而非單純持有而已，已對社會治安
    造成影響，是以，難認被告丁○○犯罪情節尚屬輕微，其情
    亦無可憫之處，附此敘明。
四、至公訴人認應對被告丁○○宣告刑前強制工作部分
  (一)按十八歲以上之竊盜犯、贓物犯，有犯罪之習慣者，得於刑
    之執行前，令入勞動場所強制工作，竊盜犯贓物犯保安處分
    條例第三條第一項固定有明文，然保安處分係對受處分人將
    來之危險性所為拘束其身體、自由等之處置，以達教化與治
    療之目的，為刑罰之補充制度，本諸法治國家保障人權之原
    理及刑法之保護作用，應受比例原則之規範，是保安處分之
    宣告，應與行為人所為行為之嚴重性、行為人所表現之危險
    性、及對於行為人未來行為之期待性相當，始為適法。又十
    八歲以上之竊盜犯以犯竊盜為常業者，法院固得依竊盜犯贓
    物犯保安處分條例第三條第一項第二款規定宣告於刑之執行
    前，令入勞動場所強制工作之保安處分，然是否宣告強制工
    作，法院仍有裁量權，非無審酌之餘地而當然應予宣告該項
    保安處分，此觀該法文之規定甚明（最高法院九十六年度臺
    上字第六七三號判決參照）。
  (二)被告丁○○固於九十六年間曾因二件竊盜案件，經法院判決
    確定之前科紀錄，再犯本件，已見前述，然其二年間犯三起
    竊盜案件，尚難謂有犯竊盜案件次數頻繁之情，且距離其前
    於八十九年間所犯之竊盜案件，業已逾七年，況被告丁○○
    自九十六年一月起即擔任金屬鐵件製造技師一紙迄今，有正
    當工作，此有被告辯護人提出之工作證明及在職證明一紙（
    本院卷第一０九頁），亦難認被告丁○○有犯竊盜罪之習慣
    ，此外，念及被告丁○○所竊取財物數量、價值非鉅，於本
    院審理時坦承犯行並主動提出所竊取之衛星導航一組，尚有
    悛悔之心，因此，公訴人請求對被告丁○○諭知於刑之執行
    前令入勞動場所強制工作一情，本院審酌上情，認對被告丁○○處以如主文所示之刑，應可達懲治之效，尚毋併宣告於
    刑之執行前令入勞動場所強制工作之必要。
四、沒收部分
  (一)扣案如附表二編號十所示具有殺傷力之空氣槍一枝，係屬違
    禁物，應依刑法第三十八條第一項第一款諭知沒收。
  (二)扣案如附表二編號一至九所示物品，均係被告丁○○所有用
    以供本件竊盜所用之物，業據其供承在卷，亦均依刑法第三
    十八條第一項第二款之規定諭知沒收。
  (三)第按共同正犯因相互間利用他人之行為，以遂行其犯意之實
    現，本於責任共同之原則，有關沒收部分，對於共犯間供犯
    罪所用之物，自均應為沒收之諭知（最高法院九十一年度臺
    上字第五五八三號、八十九年度臺上字第六九四六號判決可
    資參照）。扣案之被告丁○○、丙○○持以妨害公務所用之
    曲棍球棒，雖為被告丁○○所有之物，惟係供本案所用之物
    ，業據被告二人供承在卷，依前開說明，亦應依法宣告沒收
    。
  (四)至扣案之小鋼珠、瓦斯鋼瓶、斜口鉗、固定鉗、照明工具、
    無線電對講機等物，雖係被告丁○○所有，然並無證據證明
    係其用於本件犯罪之物，故不為沒收之諭知，附此敘明。
乙、不另為不受理部分
一、公訴意旨略以：被告丙○○基於公然侮辱之犯意，在九十七
    年五月九日下午四時三十五分許，在臺北市○○○路○段與
    東新街交岔路口處，當場以「幹你娘」、「他媽的」等足以
    貶抑、減損他人名譽與尊嚴之言語侮辱乙○○，嗣乙○○即
    呼叫附近交通員警支援。丙○○聞言後乃另行起意，與丁○○共同基於傷害之犯意聯絡，由丙○○以手自後環抱乙○○
    ，丁○○欲持曲棍球棒毆打之，為乙○○互搶球棒，丁○○
    即折返車內拿取前開具有殺傷力空氣槍置於口袋內後折回現
    場，持以嚇阻乙○○放棄阻擋後，再以前開曲棍球棒毆打乙○○右臉，致乙○○不支倒地。嗣丁○○、丙○○欲離去之
    際，乙○○起身追趕，丙○○旋承前開犯意抓住乙○○衣領
    ，復見交通義警黃鵬舉前來協助，乃將乙○○摔倒在地，致
    乙○○受有顏面挫傷、雙膝挫傷等傷害，從而，認被告丙○○另涉犯刑法第三百零九條之公然侮辱罪、第二百七十七條
    第一項之普通傷害罪嫌，被告丁○○亦另涉犯刑法第二百七
    十七條第一項之普通傷害罪嫌。
二、按告訴乃論之罪，告訴人於第一審辯論終結前得撤回其告訴
    ，又告訴經撤回者，應諭知不受理之判決，刑事訴訟法第二
    百三十八條第一項、第三百零三條第三款分別定有明文。查
    本件告訴人乙○○告訴被告丁○○、丙○○涉犯刑法第三百
    零九條、第二百七十七條第一項之罪嫌，依同法第三百十四
    條、第二百八十七條之規定，均須告訴乃論。茲因告訴人業
    於九十七年十一月十四日當庭撤回前開犯行之刑事告訴，此
    有撤回告訴狀在卷可考，揆諸前開說明，原應諭知不受理判
    決，然因前開犯行與前開論罪科刑之刑法第一百四十條第一
    項、第一百三十五條之犯行，有想像競合犯關係，為裁判上
    一罪，故不另為公訴不受理之判決。
據上論斷，應依刑事訴訟法第二百九十九條第一項前段、第三百
條，槍砲彈藥刀械管制條例第八條第四項，刑法第十一條前段、
第二十八條、第一百三十五條第一項、第一百四十條第一項、第
三百二十條第一項、第四十七條第一項、第四十一條第一項前段
、第四十二條第三項前段、第五十一條第五款、第三十八條第一
項第一款、第二款，刑法施行法第一條之一，判決如主文。
本案經檢察官簡志龍到庭執行職務。
中    華    民    國    97    年    11    月    28    日
                  刑事第三庭審判長法  官  杜惠錦
                                  法  官  陳美彤
                                  法  官  黃欣怡
以上正本證明與原本無異。
如不服本判決，應於收受送達後10日內向本院提出上訴書狀，其
未敘述上訴之理由者並得於提起上訴後20日內向本院補提理由書
（均須按他造當事人之人數附繕本）。
                                  書記官  陳慧玲
中    華    民    國    97    年    12    月    1     日
附表一：被告丁○○、丙○○所犯罪名
┌─┬─────┬────────┬─────────────────┬───────┬────────┐
│  │被告姓名  │   犯 罪 事 實  │       所   犯   罪   名          │   主     刑  │  從        刑  │
├─┼─────┼────────┼─────────────────┼───────┼────────┤
│一│丁○○    │犯罪事實二      │槍砲彈藥刀械管制條例第八條第四項之│有期徒刑參年陸│附表二編號十所示│
│  │          │                │未經許可持有具有殺傷力之空氣槍罪  │月，併科罰金新│之物沒收        │
│  │          │                │                                  │臺幣壹萬元    │                │
├─┼─────┼────────┼─────────────────┼───────┼────────┤
│二│丁○○    │犯罪事實三      │刑法第三百二十條第一項之普通竊盜罪│有期徒刑壹年貳│附表二編號一至九│
│  │          │                │罪                                │月            │所示之物均沒收  │
├─┼─────┼────────┼─────────────────┼───────┼────────┤
│  │丁○○    │犯罪事實四(二)    │刑法第二十八條、第一百三十五條第一│有期徒刑陸月  │附表二編號十、十│
│三│          │                │項共同對於公務員依法執行職務實施強│              │一所示之物均沒收│
│  │          │                │暴罪                              │              │                │
├─┼─────┼────────┼─────────────────┼───────┼────────┤
│四│丙○○    │犯罪事實四(一)    │刑法第一百四十條第一項之於公務員依│有期徒刑肆月，│無              │
│  │          │                │法執行職務時，當場侮辱罪          │如易科罰金以新│                │
│  │          │                │                                  │臺幣壹仟元折算│                │
│  │          │                │                                  │壹日          │                │
├─┼─────┼────────┼─────────────────┼───────┼────────┤
│五│丙○○    │ 犯罪事實四(二)   │刑法第二十八條、第一百三十五條第一│有期徒刑參月，│附表二編號十一所│
│  │          │                │項共同對於公務員依法執行職務實施強│如易科罰金以新│示之物沒收      │
│  │          │                │暴罪                              │臺幣壹仟元折算│                │
│  │          │                │                                  │壹日          │                │
└─┴─────┴────────┴─────────────────┴───────┴────────┘
附表二：應宣告沒收之物品
┌──┬─────────────────┬─────┐
│編號│         品             名        │ 數量     │
├──┼─────────────────┼─────┤
│一  │折射鏡                            │貳支      │
├──┼─────────────────┼─────┤
│二  │聽診器                            │壹支      │
├──┼─────────────────┼─────┤
│三  │專業用開鎖器                      │拾肆把    │
├──┼─────────────────┼─────┤
│四  │自製開鎖器                        │柒支      │
├──┼─────────────────┼─────┤
│五  │玻璃撐開器                        │壹個      │
├──┼─────────────────┼─────┤
│六  │角尺                              │壹支      │
├──┼─────────────────┼─────┤
│七  │手術用手套                        │貳副      │
├──┼─────────────────┼─────┤
│八  │手指套                            │壹包      │
├──┼─────────────────┼─────┤
│九  │開鎖卡片                          │壹片      │
├──┼─────────────────┼─────┤
│十  │具有殺傷力之空氣槍（槍枝管制編號：│壹把      │
│    │0000000000號）                    │          │
├──┼─────────────────┼─────┤
│十一│曲棍球棒                          │壹支      │
└──┴─────────────────┴─────┘


司法院資訊處製作；財團法人民間司法改革基金會備份。
